臺灣高等法院交通事件裁定　　　　　　 94年度交抗字第810號
抗　告　人
即異 議 人　甲○○
上列抗告人因違反道路交通管理處罰條例案件，不服臺灣臺北地
方法院，中華民國94年10月5日94年度交聲字第641號裁定（原處
分字號：臺北市交通事件裁決所九十四年六月二十一日北市裁二
字第裁22-Z00000000號），提起抗告，本院裁定如下：
    主  文
抗告駁回。
    理  由
一、本案原審裁定以：異議人即受處分人甲○○前因於九十一
    年四月十三日晚間，服用酒類後，仍駕駛車號DY- 6608號自
    用小客車，在道路上行駛，嗣於九十一年四月十三日凌晨四
    時五十一分許，受處分人駕駛上開車號汽車行經台北市○○
    路與敦化北路口，為台北市政府警察局大安分局瑞安街派出
    所（以下稱瑞安街派所）員警傅中武攔停，並由員警對其實
    施酒測，測得受處分人其呼氣之酒精濃度達每公升○．三三
    毫克，員警即以受處分人有違反前揭道路交通管理處罰條例
    第三十五條第一項第一款規定之行為掣單舉發，經原處分機
    關依道路交通管理處罰條例第三十五條第一項第一款及處理
    細則第四十四條第一項暨基準表之規定於九十一年七月二日
    以北市裁三字第裁22-ABX890810號裁處受處分人罰鍰新台幣
    二萬七千元，並吊扣其駕駛執照十二個月。受處分人不服向
    原審聲明異議，原審經調查結果認受處分人前揭交通違規事
    實屬實，異議無理由，於91年12月30日以91年度交聲字第
    1105號裁定異議駁回，受處分人不服再提起抗告，本院於92
    年 3月31日以92年度交抗字第60號裁定抗告駁回確定。台
    北市交通事件裁決所於上開裁決處分確定後，92年 9月24日
    以北市裁四字0000 0000000號書函通知受處分人於92年10月
    15日前至台北市交通事件裁決所繳納罰鍰新台幣二萬七千元
    ，並辦理吊扣駕照一年手續，受處分人於92年10月14日前往
    交通事件裁決所繳納罰鍰，惟因當時駕照遺失不能繳交而未
    辦理駕照吊扣手續，迄至94年 2月25日受處分人始經台北市
    交通事件裁決所通知前辦補照吊扣手續，吊扣期間為94年 2
    月25日至95年2月24日止。乃受處分人甲○○駕駛車號676
    9-HE號自用小客車，於九十四年五月二日十時三十五分，在
    國道一號公路三重北上匝道，駕照吊扣期間駕駛車（酒駕吊
    扣），為內政部警政署國道公路警察局（第一警察隊）查獲
    ，以受處分人違反道路交通管理處罰條例第二十一條第一項
    第七款規定之行為掣單舉發，受處分人於應到案日期（九十
    四年五月十七日）前之九十四年五月十一日提出申訴，經原
    處分機關調查後仍認受處分人有前開違規行為，而於九十四
    年六月二十一日以北市裁二字第裁22-Z00000000號違反道路
    交通管理事件裁決書，依道路交通管理處罰條例第二十一條
    第一項第七款、同條第四項及違反道路交通管理事件統一裁
    罰基準表之規定，裁處受處分人罰鍰新台幣九千元，並吊銷
    其駕駛執照，一年內禁考（九十四年五月十七日至九十五年
    五月十六日止）。原審以受處分人確實有於前揭時、地
    駕駛執照吊扣期間，至於前揭之時間、地點駕車之違規行
    為，雖受處分人提出申訴，原處分機關依道路交通管理處罰
    條例第二十一條第一項第七款、第四項及違反道路交通管理
    事件統一裁罰基準表之規定，裁處受處分人罰鍰新台幣九千
    元，並吊銷其駕駛執照。認並無任何違誤，量罰亦甚妥適，
    應予維持，異議為無理由，予以駁回。經本院調查結果，原
    審裁定認事用法均無不當，理由亦翔實，應予維持，並引用
    原審裁定書記載之理由（如附件原審裁定書）。
二、本案事證已明，抗告人仍執陳詞稱：當時第一案繳清罰鍰，
    但因遺失駕照，承辦人員未告知可當場辦理立即申請補發駕
    照，並同時扣照之程序，而導致駕駛人接受裁決所通知後94
    年 2月25日才辦理駕照吊扣之程序，致使延後吊扣駕照之時
    間，造成駕駛人權益受損，更影響第二案即本案的發生，因
    而造成本人于94年5月2日因被撞而導致駕駛執照依然被吊扣
    之事實而造成違規。設若當時92年10月15日承辦人員處理暨
    案時依規定辦理吊扣，則93年10月15日就期滿，即可免于94
    年5月2日違規。如今受處分人之駕駛執照之吊扣期間被延後
    為94年2月25日至95年2月24日止；此均因裁決所承辦人員未
    告知可以當場申請補發，並同時繳交方式完成吊扣駕駛執照
    手續，以致其延後吊扣期間，此種理由，得以解免或減輕其
    前揭第二次違規即本案駕駛執照吊扣期間駕車違規行為之處
    罰，而指摘原裁定不當。經查，抗告人確係於94年 2月25日
    以「遺失」為理由，辦理駕照補發，有台北市監理處94年11
    月16日北市監二字第 09463672500號函附之遺失補發異動登
    記書影本可稽，則抗告人於同日被吊扣，於吊扣一年期間內
    ，於94年5月2日駕駛汽車，其違規事實明顯，則原處分並無
    不當，原審裁定駁回異議，並無不合，抗告為無理由，應予
    駁回。
據上論結，應依道路交通管理處罰條例第89條，刑事訴訟法第41
2條，裁定
如主文。
中　　華　　民　　國　　94　　年　　11　　月　　30　　日
                交通法庭  審判長法  官  陳  祐  治
                                法  官  蔡  聰  明
                                法  官  王  炳  梁
以上正本證明與原本無異。
不得再抗告。
                                書記官  潘  大  鵬
中　　華　　民　　國　　94　　年　　12　　月　　1 　　日
附件：臺灣臺北地方法院交通事件裁定　　　　94年度交聲字第
641號原處分機關　臺北市交通事件裁決所受處分人　　甲○○
　男
　46歲（民國○○年○○月○○日生）
　　　　　　　　　　身分證統一編號：Ｚ000000000號
　　　　　　　　　　住台北市○○區○○路44巷26弄3號
上列異議人即受處分人因違反道路交通管理處罰條例案件，對於
臺北市交通事件裁決所九十四年六月二十一日所為之處分（原處
分案號：北市裁二字第裁22-Z00000000號），聲明異議，本院裁
定如下：
    主  文
異議駁回。
    理  由
一、按汽車駕駛人駕駛執照吊扣期間駕車者，處新臺幣（下同）
    六千元以上一萬二千元以下罰鍰，並當場禁止其駕駛及扣留
    其車輛牌照；第一項第七款並吊銷其駕駛執照，道路交通管
    理處罰條例第二十一條第一項第七款及第四項後段定有明文
    。
二、聲明異議意旨以：「…一、上述北市裁四字第 09435683100
    號函覆之附件書函北市裁四字第00000000000 號文已述明：
    『爰請九十二年十月十五日前持本書函…繳納罰鍰…並辦理
    吊扣駕照一年手續。』已經明確函知異議人，但異議人親自
    裁決辦理時，卻由承辦人員承辦繳納罰鍰手續，卻無辦理吊
    扣駕照手續，又與第 00000000000號書函的明示期限不符，
    因而造成本人于九十四年五月十七日因被撞而導致駕駛執照
    依然被吊扣之事實而造成違規，若當時九十二年十月十五日
    由承辦人員依第 00000000000號辦理，本人則于九十三年十
    月十五日前就可免于九十四年五月十七日違規。因承辦人員
    之疏失而導致異議人損失傷害甚鉅，特此請明察…」等語。
三、經查：
(一)、受處分人甲○○前於九十一年四月十三日晚間，服用酒類後
    ，仍駕駛車號 DY-6608號自用小客車，在道路上行駛，嗣於
    九十一年四月十三日凌晨四時五十一分許，受處分人駕駛上
    開車號汽車行經台北市○○路與敦化北路口，為台北市政府
    警察局大安分局瑞安街派出所（以下稱瑞安街派所）員警傅
    中武攔停，並由員警對其實施酒測，測得受處分人其呼氣之
    酒精濃度達每公升○．三三毫克，員警即以受處分人有違反
    前揭道路交通管理處罰條例第三十五條第一項第一款規定之
    行為掣單舉發，嗣受處分人未於應到案日期前向原處分機關
    提出申訴，經原處分機關依前揭道路交通管理處罰條例第三
    十五條第一項第一款及處理細則第四十四條第一項暨基準表
    之規定於九十一年七月二日以北市裁三字第裁22-ABX890810
    號裁處受處分人罰鍰新台幣二萬七千元，並吊扣其駕駛執照
    十二個月。受處分人不服向本院聲明異議，本院經調查結果
    認受處分人前揭交通違規事實屬實，異議無理由，於九十一
    年十二月三十日以九十一年度交聲字第一一○五號裁定異議
    駁回，受處分人不服再提起抗告，台灣高等法院於九十二年
    三月三十一日以九十二年度交抗字第六○號裁定抗告駁回，
    上開處分至此確定各情，有台北市政府警察局九十一年四月
    十三日北市警交大字第ABX890810號舉發違反道路交通管理
    事件通知單、台北市交通事件裁決所北市裁三字第裁22-ABX
    890810號裁決書、本院九十一年度交聲字第一一○五號裁定
    、台灣高等法院九十二年度交抗字第六○號裁定在卷可稽。
    又台北市交通事件裁決所於上開裁決處分確定後，九十二年
    九月二十四日以北市裁四字00000000000號書函通知受處分
    人於九十二年十月十五日前至台北市交通事件裁決所繳納罰
    鍰新台幣二萬七千元，並辦理吊扣駕照一年手續，受處分人
    亦於收到上開書函後，於九十二年十月十四日前往交通事件
    裁決所繳納罰鍰，惟因當時駕照遺失無法繳交而未辦理駕照
    吊扣手續，迄至九十四年二月二十五日受處分人始經台北市
    交通事件裁決所通知前辦補照吊扣手續，吊扣期間為九十四
    年二月二十五日至九十五年二月二十四日止之情，亦據受處
    分人陳述在卷，並有台北市交通事件裁決所處分確定後，九
    十二年九月二十四日以北市裁四字00000000000 號書函、九
    十四年五月十九日便箋影本各一紙足稽。
(二)、而受處分人甲○○駕駛車號 6769-HE號自用小客車，於九十
    四年五月二日十時三十五分，在國道一號公路三重北上匝道
    ，駕照吊扣期間駕駛車（酒駕吊扣），為內政部警政署國道
    公路警察局（第一警察隊）查獲，以受處分人違反道路交通
    管理處罰條例第二十一條第一項第七款規定之行為掣單舉發
    ，受處分人於應到案日期（九十四年五月十七日）前之九十
    四年五月十一日提出申訴，經原處分機關調查後仍認受處分
    人有前開違規行為，而於九十四年六月二十一日依道路交通
    管理處罰條例第二十一條第一項第七款、同條第四項及違反
    道路交通管理事件統一裁罰基準表之規定，裁處受處分人罰
    鍰九千元，並吊銷其駕駛執照，一年內禁考（九十四年五月
    十七日至九十五年五月十六日止），亦有台北市交通事件裁
    決所北市裁二字第裁22-Z00000000號違反道路交通管理事件
    裁決書、內政部警政署國道公路警察局公警局交字第Z00000
    000 號舉發違反道路交通管理事件通知單影本及駕照吊扣銷
    歷史情況資料在卷可稽。
(三)、雖然受處人歷次均以：「…本案件乃因駕駛人被追撞導致駕
    駛人自動述明駕駛人駕照吊扣，並非舉發單位查獲，且舉發
    時駕駛人並無駕駛事實，實應不適用。又本案駕駛人乃因九
    十一年四月十三日因警方故意酒測不當而誤導駕駛人酒後駕
    車，此案號為 ABX890810號，經駕駛人申訴，但判決未由駕
    駛人接受。二、駕駛人被迫繳交 ABX890810之罰鍰（已於九
    十二年十月十四日繳清），但因遺失未經承辦人員告知可當
    場辦理駕照發，同時扣照之程序，而導致駕駛人接受裁決所
    通知後九十四年二月二十五日才辦理照吊扣之程序，致使延
    誤駕駛人吊扣駕照之時間，造成駕駛人權益受損，更影響本
    案 Z00000000的發生…」（九十四年五月十一日北市交通裁
    決所交通違規案件陳述書）、「…異議人親自裁決辦理時，
    卻由承辦人員承辦繳納罰鍰手續，卻無辦理吊扣駕照手續，
    又與第 00000000000號書函的明示期限不符，因而造成本人
    于九十四年五月十七日因被撞而導致駕駛執照依然被吊扣之
    事實而造成違規，若當時九十二年十月十五日由承辦人員依
    第 00000000000號辦理，本人則于九十三年十月十五日前就
    可免于九十四年五月十七日（五月二日）違規。因承辦人員
    之疏失而導致異議人損失傷害甚鉅…」（異議狀）、「…為
    何當初我去繳納罰鍰時，該單位承辦人員沒有跟我說可以當
    場辦吊扣駕照。相關遲延吊扣執行的時間，該由何人承擔…
    我不是被攔下，我是被追撞而造成，警察開我紅單，我不服
    。因為警方並不是因為抓到我違規才開單…我覺得我的權利
    根本就沒有受到保障，所以我才來這裡說明，尤其是罰鍰及
    吊扣駕照應要一起處理，而他們沒有一起處理，如果當初一
    起辦，早就已經超過吊扣執行期間。還有剛開始所指開的酒
    測紅單，一開始警察沒有依照規定攔檢，也沒有依照規定酒
    測，結果法院還傳執行不當的警員過來作證，對無奈的我只
    能去繳錢…」（九十四年七月二十二日本院調查）等語置辯
    。
(四)、然而，如前所述，受處分人之駕駛執照之吊扣期間為九十四
    年二月二十五日至九十五年二月二十四日止，此亦為受處分
    人所知悉，受處分人自應遵守於駕駛執照吊扣期間不得駕車
    ，其於九十四年五月二日上午十時三十五分許駕駛車號6769
    -HE 號自用小客車，在國道一號公路三重北上匝道遭後車追
    撞，其確有於駕駛執照吊扣期間駕車之交通違規事由自明；
    至於受處分人前於九十一年四月十三日晚間，因服用酒類後
    駕車為警查獲呼氣之酒精濃度達每公升○．三三毫克而經台
    北市交通事件裁決所北市裁三字第裁22-ABX890810號裁決書
    裁處罰鍰新台幣二萬七千元，並吊扣其駕駛執照十二個月確
    定在案，台北市交通事件裁決所並於九十二年九月二十四日
    以書函通知受處分人到裁決所繳交罰鍰及吊扣之駕照，受處
    分人接到上開書函亦於九十二年十月十四日前往交通事件裁
    決所繳納罰鍰，而當時因駕照遺失無法繳交而未辦理駕照吊
    扣手續，已如前述，惟受處分人考領有駕駛執照，當知悉汽
    車駕駛執照為駕駛汽車之許可憑證，且駕駛汽車時應隨身攜
    帶駕駛執照供警查核，且汽車駕駛執照遺失時，應填具異動
    登記書、檢同國民身分證向公路監理機關申請補發，道路交
    通安全規則第五十條第一項、第八十九條第一項第二款、第
    七十五條第三款亦定有明文，受處分人之駕駛執照於九十二
    年十月十四日其前往台北市交通事件裁決所時已遺失，即應
    立即申請補發，迄至九十四年五月二日上午十時三十五分許
    駕車與他車發生碰撞而警到場處理止猶未申請補發駕駛執照
    及其他任何處置，自不得以其於九十二年十月十四日依書函
    通知前往繳交罰鍰時，裁決所承辦人員未告知可以當場申請
    補發，並同時繳交方式完成吊扣駕駛執照手續，以致其遲誤
    吊扣期間為由而得以解免或減輕其前揭於駕駛執照吊扣期間
    駕車違規行為之處罰。
四、綜上所述，受處分人確實有於前揭時、地駕駛執照吊扣期間
    駕車之違規行為，受處分人亦於九十四年五月十一日應到案
    日期（九十四年五月十七日）前提出申訴，原處分機關依道
    路交通管理處罰條例第二十一條第一項第七款、第四項及違
    反道路交通管理事件統一裁罰基準表之規定，裁處受處分人
    罰鍰九千元，並吊銷其駕駛執照，核無違誤，本件聲明異議
    為無理由，應予駁回。
五、據上論斷，應依道路交通管理處罰條例第八十七條第二項，
    道路交通案件處理辦法第二十條前段，裁定如主文。
中　　華　　民　　國　　94　　年　　10　　月　　5 　　日
                         臺灣臺北地方法院交通法庭
                                 法  官 林婷立
上正本證明與原本無異
如不服本裁定，應於送達後五日內，向本院提出抗告狀。
                                 書記官 王曉雁
中　　華　　民　　國　　94　　年　　10　　月　　7 　　日
